【裁判字號】    97,訴,2388
【裁判日期】    970925
【裁判案由】    違反毒品危害防制條例
【裁判全文】
臺灣彰化地方法院刑事判決              97年度訴字第2388號
公  訴  人  臺灣彰化地方法院檢察署檢察官
被      告  甲○○
上列被告因違反毒品危害防制條例案件，經檢察官提起公訴（97
年度毒偵字第2901號），於本院準備程序中，被告就被訴事實為
有罪之陳述，經裁定改行簡式審判程序，本院判決如下：
    主  文
甲○○施用第一級毒品，累犯，處有期徒刑拾月。又施用第二級
毒品，累犯，處有期徒刑陸月。應執行有期徒刑壹年貳月。
    犯罪事實
一、甲○○前於民國94年間，因連續施用第一級毒品案件，經本
    院以94年度訴字第1414號判決判處有期徒刑1 年確定；且因
    連續施用第二級毒品案件，經本院以94年度易字第1502號判
    決判處有期徒刑6 月確定；及因竊盜、搶奪案件，經本院以
    94年度訴字第2229號判決分別判處有期徒刑1 年、6 月，合
    併定應執行刑有期徒刑1 年4 月確定，前揭各罪嗣經本院以
    96年度聲減字第771 號裁定各減刑為有期徒刑6 月、3 月、
    6 月、3 月，合併定應執行刑為有期徒刑1 年4 月又15日確
    定，甫於96年7 月16日縮刑期滿執行完畢出監。另其曾於90
    年間，因施用毒品案件，經本院裁定送觀察、勒戒後，因認
    無繼續施用毒品之傾向，於90年9 月3 日執行完畢釋放，由
    臺灣彰化地方法院檢察署檢察官以90年度毒偵字第3234號為
    不起訴處分確定。且於92年間，因施用第一級毒品案件，經
    本院裁定送觀察、勒戒後，因認有繼續施用毒品之傾向，復
    經本院裁定令入戒治處所施以強制戒治，惟嗣因毒品危害防
    制條例修正毋庸繼續執行，而於93年1 月9 日釋放，其刑事
    案件部分，則經本院以92年度訴字第1097號判決判處有期徒
    刑7 月確定。詎其仍未戒除毒癮，復基於施用第一級毒品海
    洛因之犯意，於97年5 月3 日上午10時許，在彰化縣溪湖鎮
    肉品市場內，以將海洛因摻入香菸內再點燃吸食之方式，施
    用第一級毒品海洛因1 次。另基於施用第二級毒品甲基安非
    他命之犯意，於97年5 月3 日下午某時，在上開肉品市場內
    ，以將甲基安非他命磨成粉摻入香菸內再點燃吸食之方式，
    施用第二級毒品甲基安非他命1 次。嗣於97年5 月6 日凌晨
    1 時許，在彰化縣埤頭鄉○○村○○○路51號前為警盤檢，
    經徵其同意採集尿液送驗，結果呈嗎啡及安非他命、甲基安
    非他命陽性反應，而查悉上情。
二、案經彰化縣警察局北斗分局報請臺灣彰化地方法院檢察署檢
    察官偵查起訴。
    理  由
一、按除被告所犯為死刑、無期徒刑、最輕本刑為3 年以上有期
    徒刑之罪或高等法院管轄第1 審案件者外，於前條第1 項程
    序進行中，被告先就被訴事實為有罪之陳述時，審判長得告
    知被告簡式審判程序之旨，並聽取當事人、代理人、辯護人
    及輔佐人之意見後，裁定進行簡式審判程序；除簡式審判程
    序及簡易程序案件外，第1 審應行合議審判，刑事訴訟法第
    273 條之1 第1 項、第284 條之1 分別定有明文。本件被告
    甲○○所涉係死刑、無期徒刑、最輕本刑為3 年以上有期徒
    刑之罪或高等法院管轄第1 審案件以外之罪，並於本院行準
    備程序時就被訴事實為有罪之陳述，本院合議庭依前揭規定
    ，經評議結果，裁定改由受命法官獨任行簡式審判程序。
二、上開犯罪事實，業據被告甲○○於本院審理時坦承不諱，又
    被告經警採集其尿液送驗結果，確呈嗎啡及甲基安非他命陽
    性反應，此有彰化縣警察局北斗分局委託檢驗尿液代號與真
    實姓名對照認證單及詮昕科技股份有限公司於97年5 月20日
    出具之濫用藥物尿液檢驗報告各1 紙附卷可稽。被告雖於警
    詢、偵查中否認有施用第二級毒品甲基安非他命之犯行，然
    其尿液經以氣相層析質譜儀（GC/MS） 確認檢驗結果，確呈
    甲基安非他命陽性反應，且濃度非低，其中安非他命濃度為
    6218 ng/ml、甲基安非他命濃度為65007ng/ml（按甲基安非
    他命≧500ng/ml，且安非他命≧100ng/ml，方可判為甲基安
    非他命陽性），顯見被告於警偵中否認施用甲基安非他命並
    不足採信，被告嗣於本院審理時坦承施用第一、二級毒品所
    為之自白核與事實相符，堪以採信。本件事證明確，被告上
    開犯行洵堪認定，應依法論科。
三、按修正毒品危害防制條例就施用毒品者，僅於「初犯」及「
    5年後再犯」二種情形，有其追訴條件之限制，即須於初犯
    經觀察、勒戒或強制戒治釋放後，5年內均無施用毒品之行
    為，始能認其前所實施之觀察、勒戒或強制戒治已足遮斷毒
    癮，而得於5年後再犯時，再予適用初犯之規定，重行觀察
    、勒戒等程序；倘5年內已經再犯，被依法追訴處罰，縱其
    第3 次（或第3 次以上）施用毒品之時間在初犯釋放5 年以
    後，與「5 年後再犯」之情形有別，且因已於「5 年內再犯
    」，顯見其再犯率甚高，原實施觀察、勒戒或強制戒治，已
    無法收其實效，而無5 年戒斷期之存在，自無再經觀察、勒
    戒及強制戒治之必要，應由檢察官逕行起訴，此有最高法院
    95年度臺非字第59、65號判決及同年度第7 次刑事庭會議決
    定足供參照。查本件被告前因施用毒品案件，經本院裁定送
    觀察、勒戒後，因認無繼續施用毒品之傾向，於90年9 月3
    日執行完畢釋放，由臺灣彰化地方法院檢察署檢察官以90年
    度毒偵字第3234號為不起訴處分確定。且於92年間，因施用
    第一級毒品案件，經本院裁定送觀察、勒戒後，因認有繼續
    施用毒品之傾向，復經本院裁定令入戒治處所施以強制戒治
    ，惟嗣因毒品危害防制條例修正毋庸繼續執行，而於93年1
    月9 日釋放，其刑事案件部分，則經本院以92年度訴字第10
    97號判決判處有期徒刑7 月確定等情，有臺灣彰化地方法院
    檢察署刑案資料查註紀錄表及臺灣高等法院被告前案紀錄表
    各1 份在卷可考，則其再犯本件施用第一、二級毒品犯行，
    按諸前揭說明，即與5 年後再犯之情形有別，自應逕行追訴
    。
四、核被告甲○○所為，係犯毒品危害防制條例第10條第1 項、
    第2 項之施用第一級、第二級毒品罪。被告持有第一、二級
    毒品進而施用，其持有第一、二級毒品之低度行為，應各為
    其施用第一、二級毒品之高度行為吸收，不另論罪。被告所
    犯施用第一級毒品海洛因及施用第二級毒品甲基安非他命之
    犯行，犯意各別，行為互殊，應予分論併罰。又被告前因連
    續施用第一級毒品案件，經本院以94年度訴字第1414號判決
    判處有期徒刑1 年確定；且因連續施用第二級毒品案件，經
    本院以94年度易字第1502號判決判處有期徒刑6 月確定；及
    因竊盜、搶奪案件，經本院以94年度訴字第2229號判決分別
    判處有期徒刑1 年、6 月，合併定應執行刑有期徒刑1 年4
    月確定，前揭各罪嗣經本院以96年度聲減字第771 號裁定各
    減刑為有期徒刑6 月、3 月、6 月、3 月，合併定應執行刑
    為有期徒刑1 年4 月又15日確定，甫於96年7 月16日縮刑期
    滿執行完畢出監乙情，有臺灣高等法院被告前案紀錄表、臺
    灣彰化地方法院檢察署刑案資料查註紀錄表各1 份在卷可憑
    ，其於有期徒刑執行完畢後，5 年內故意再犯本件有期徒刑
    以上之罪，均為累犯，應各依刑法第47條第1 項之規定加重
    其刑。爰審酌被告素行不佳，且有多次施用毒品之前科，及
    其施用毒品之動機、目的、方法、不知珍惜身體、施用毒品
    所生危害，暨犯後坦承犯行之態度等一切情狀，分別量處如
    主文所示之刑，並定其應執行刑，以示懲儆。
據上論斷，應依刑事訴訟法第273 條之1 第1 項、第299 條第1
項前段，毒品危害防制條例第10條第1 項、第2 項，刑法第11條
前段、第47條第1 項、第51條第5 款，判決如主文。
本案經檢察官賴志盛到庭執行職務。
中    華    民    國    97    年    9     月    25    日
                  刑事第七庭          法  官  郭麗萍
以上正本證明與原本無異。
如不服本判決，應於判決送達後10日內，向本院提出上訴書狀，
上訴書狀應「敘述具體上訴理由」，並按他造當事人之人數附繕
本。「切勿逕送上級法院」。
中    華    民    國    97    年    9     月    26    日
                                      書記官  吳冠慧
附錄本案論罪科刑法條全文：
毒品危害防制條例第10條
施用第一級毒品者，處 6 月以上 5 年以下有期徒刑。
施用第二級毒品者，處 3 年以下有期徒刑。


司法院資訊處製作；財團法人民間司法改革基金會備份。
